臺灣彰化地方法院刑事判決　　　　　　　　　　　　九十一年度訴字第一三三六號
　　公　訴　人　臺灣彰化地方法院檢察署檢察官
　　被　　　告　甲○○原名鄭.
右列被告因違反槍砲彈藥刀械管制條例案件，經檢察官提起公訴（九十一年度偵字第
四五八九號），本院判決如左：
        主  文
甲○○未經許可，持有可發射鐵珠子彈具有殺傷力之土造空氣長槍，處有期徒刑壹年
肆月，併科罰金新臺幣壹拾萬元，罰金如易服勞役，以新臺幣玖佰元即銀元佰元折
算壹日。
扣案之土造空氣長槍壹枝（槍枝管制編號0000000000號）、鐵珠貳罐、二
氧化碳壹瓶、紅外線瞄準器壹個均沒收。
        事  實
一、甲○○（原名鄭木賢）曾於民國八十八年八月間因竊盜案件，經本院於八十九年
    六月八日判處有期徒刑六月，緩刑三年確定。再於九十一年二月間因竊盜案件，
    經本院於九十一年七月四日判處有期徒刑六月確定，並經本院於九十一年八月十
    九日撤銷上開緩刑，前開二罪合併執行，現仍執行中。仍不知警惕，復於九十一
    年四月間某日，未經許可，在彰化縣彰化市○○路二三九號陳進芳所開設之神槍
    手玩具店內，向陳進芳（另由檢察官偵查中）以新台幣一萬二千元之價格，購買
    可發射鐵珠子彈具殺傷力之土造空氣長槍一支及鐵珠二罐、二氧化碳一瓶、紅外
    線瞄準器一個而加以持有，並放置於其位於彰化縣和美鎮○○里○○路○段一一
    一巷二十九號住處。嗣於九十一年七月十二日十二時三十分許，為警持搜索票在
    上址查獲，並扣得土造空氣長槍一枝（槍枝管制編號0000000000號）
    、紅外線瞄準器一個、鐵珠二罐、二氧化碳一瓶等物。
二、案經彰化縣警察局和美分局報告臺灣彰化地方法院檢察署檢察官偵查起訴。
        理  由
一、訊據被告甲○○雖於警訊、偵審中坦承持有前開土造空氣長槍及鐵珠等物，惟矢
    口否認有何違法犯行，辯稱：伊並不知持有前開土造空氣長槍係違法云云。然查
    ：槍砲彈藥刀械管制條例第五條明文規定空氣槍，非經主管機關許可，不得製造
    、販賣、運輸、轉讓、出租、出借、持有、寄藏或陳列，並於八十五年九月二十
五日修正公布，是空氣槍係屬違禁物品乃為眾所皆知之事。又彈丸單位面積動能
    達每平方公分二十焦耳以上即足以穿入人體皮肉層，而扣案之土造空氣長槍經送
    內政部警政署刑事警察局鑑驗結果，認該把土造空氣長槍係以液化氣體式二氧化
    碳鋼瓶為發射動力之玩具長槍，經實際試射，其彈丸單位面積動能達每平方公分
    三九．八四焦耳以上，有該局九十一年八月十四日刑鑑字第０九一０一九二八０
    四號槍彈鑑定書一份在卷可按。況被告於偵、審理中均供稱：伊持該空氣槍之目
    的係為打小鳥之用，並打過三次，是因為紅外線瞄準器沒架好，才沒打到等語明
    確。惟另於警訊中供稱：空氣槍伊是用來打鳥用的，並曾在九十一年五月二十五
    日、六月二日、六月三十日持該槍到村莊田地打過小鳥，被打到的鳥身體都被貫
    穿過等語屬實。是其持有上開空氣槍之目的雖為打小鳥，然其主觀上既認上開空
    氣槍足可將小鳥打下，且事實上亦曾將小鳥身體打穿過，則被告對該空氣槍具有
    殺傷力之認識應無疑義。是扣案之空氣長槍經鑑驗結果其發射動能，既足以穿入
    人體皮肉層，則具有殺傷力無訛。此外，復有土造空氣長槍一支及紅外線瞄準器
    一個、鐵珠二罐、二氧化碳一瓶等扣案可資佐證。足徵被告所辯，顯係事後卸責
    之詞，要無可採，本件事證已臻明確，被告犯行堪以認定。
二、核被告所為，係犯槍砲彈藥刀械管制條例第十一條第四項未經許可持有改造空氣
    槍罪。爰審酌被告之品性，及其犯罪之動機、目的、手段，潛在危害匪淺，暨犯
    罪後之態度等一切情狀，量處如主文所示之刑，並就併科罰金部分諭知易服勞役
    之折算標準，以示懲處。至扣案之土造空氣長槍一支（槍枝管制編號00000
    00000號），係屬違禁物，紅外線瞄準器一個、鐵珠二罐、二氧化碳一瓶為
    被告所有供犯罪所用之物，應分別依刑法第三十八條第一項第一款、第二款之規
    定宣告沒收。
據上論斷，應依刑事訴訟法第二百九十九條第一項前段、槍砲彈藥刀械管制條例第十
一條第四項，刑法第十一條前段、第四十二條第二項、第三十八條第一項第一款、第
二款，現行法規所定貨幣單位折算新台幣條例第二條，罰金罰鍰提高標準條例第二條
，判決如主文。
本案經檢察官徐則賢到庭執行職務。
中      華      民      國      九十一    年    十二    月      十三    日
                                臺灣彰化地方法院刑事第一庭
                                    法  官  陳  秋  錦
右正本證明與原本無異。
如不服本判決，應於判決送達後十日內，向本院提出上訴狀（須附繕本）。
                                    法院書記官  于  淑  真
中      華      民      國      九十一    年    十二    月      十三    日
槍砲彈藥刀械管制條例第十一條
未經許可製造、販賣或運輸彈藥者，處六月以上五年以下有期徒刑。
意圖供自己或他人犯罪之用，而犯前項之罪者，處一年以上七年以下有期徒刑，得併
科五萬元以下罰金。
未經許可無故持有、寄藏或意圖販賣而陳列彈藥者，處三年以下有期徒刑。
第一項及第二項之未遂犯罰之。
修正後
未經許可，製造、販賣或運輸第四條第一款所稱其他可發射金屬或子彈具有殺傷力之
各式槍砲者，處五年以上有期徒刑，併科新臺幣一千萬元以下罰金。
未經許可，轉讓、出租或出借前項所列槍砲者，處三年以上十年以下有期徒刑，併科
新臺幣七百萬元以下罰金。
意圖供自己或他人犯罪之用，而犯前二項之罪者，處無期徒刑或七年以上有期徒刑，
併科新臺幣一千萬元以下罰金。
未經許可，持有、寄藏或意圖販賣而陳列第一項所列槍砲者，處一年以上七年以下有
期徒刑，併科新臺幣七百萬元以下罰金。
第一項至第三項之未遂犯罰之。
